臺灣桃園地方法院交通事件裁定　　　　　　　　　　九十三年度交聲字第一四號
　　原處分機關　交通部公路總局新竹區監理所桃園監理站
　　異　議　人
　　即受處分人　甲○○　男　二.
右列受處分人因違反道路交通管理處罰條例案件，對於交通部公路總局新竹區監理所
桃園監理站中華民國九十三年三月二十三日桃監裁罰字第裁五二－Ｄ一Ａ九七四九一
一號裁決書所為之處分不服（原舉發通知單號碼：九０桃警局交字第Ｄ一Ａ九七四九
一一號），而聲明異議，本院裁定如左：
        主  文
原處分撤銷。
甲○○汽車駕駛人暨所有人，二輛以上之汽車共同在道路上競駛，處罰鍰新臺幣參萬
元，吊銷其駕駛執照，參年內不得考領駕駛執照，及應接受道路交通安全講習，並吊
扣其所有車牌號碼：八Ｎ─三八三五號自小客車牌照參個月。
        理  由
一、原處分意旨略以：異議人甲○○於民國九十三年二月二十二日一時四十分許，駕
    駛車牌號碼八Ｎ－三八三五號自用小客車，在桃園縣台六六線與台十五線交岔路
    口，因二輛以上汽車共同在道路上競駛，經桃園縣警察局大園分局依法舉發渠等
    車輛在道路上競駛之危險駕駛行為。異議人甲○○不服舉發事實提出申訴，經原
    處分機關移請原舉發單位桃園縣政府警察局大園分局調查，舉發單位函覆稱舉發
    無誤，進而由原處分機關依道路交通管理處罰條例第四十三條第三項、第四項，
    處異議人甲○○罰鍰新台幣（下同）三萬元，及吊扣車牌號碼：八Ｎ－三八三五
    號自小客車牌照三個月。
二、異議人聲明異議意旨則略以：異議人於民國九十三年二月二十二日一時四十分許
    ，駕駛車牌號碼八Ｎ－三八三五號自用小客車，內載友人曾嘉信，行經桃園縣台
    六六線道路時，係靠外車道行駛，並不知道有車輛競駛之事，異議人當時亦是在
    標準時速前進中，適遇紅燈停車，被執行勤務之警員攔下，經警員告知異議人共
    同在道路上競駛，旋即被開立罰單並吊扣汽車牌照、駕照，異議人當時頓趕莫名
    ，又不容許多加解釋，何來共同在道路上競駛之事，此乃執行勤務警員誤會，況
    錄影帶並無異議人所駕之車輛，此乃事實真相，絕無虛言，不容扭曲事實，本案
    確實係警員誤會，而據此聲明異議云云。
三、按二輛以上之汽車在道路上競駛者，處汽車駕駛人新臺幣三萬元以上九萬元以下
    罰鍰，並當場禁止其駕駛及吊銷其駕駛執照；又汽車駕駛人有第一項第一款、第
    三項行為者，並吊扣該車輛牌照三個月，道路交通管理處罰條例第四十三條第三
    項、第四項分別定有明文。另依同條例第六十七條第二項規定：汽車駕駛人，曾
    依第二十九條第四項、第三十條第三項、第三十三條第二項、第三十五條第二項
    前段、第三項前段、第三十七條第三項、第四十三條、第六十一條第一項第三款
    之規定吊銷駕駛執照者，三年內不得考領駕駛執照。
四、經查：
    (一)系爭車牌號碼八Ｎ－三八三五號自小客車為異議人甲○○所有，廠牌為馬自達
      ，車身為銀色，有汽車車籍資料一紙及異議人所提出之汽車照片八張在卷可稽
      ，又異議人於九十三年二月二十二日凌晨一時四十分許，駕駛前開自用小客車
      在台六六線與台十五線交岔路口，因二輛以上汽車共同在道路上競駛，經原舉
      發單位值勤員警當場蒐證、攔停舉發等情，有桃園縣政府警察局桃警局交字第
      Ｄ一Ａ九七四九一一號舉發違反道路交通管理事件通知單影本附卷可資佐證；
      繼之，異議人不服舉發事實而依法向原處分機關申訴，經原處分機關移請原舉
      發單位桃園縣政府警察局大園分局調查，舉發單位函覆稱舉發無誤，異議人於
      九十三年三月十七日前去本件原處分機關「違規裁罰窗口」繳納罰鍰新台幣參
      萬元整、執行吊銷駕駛執照，並吊扣八Ｎ─三八三五號牌照三個月，後於九十
      三年三月二十三日至原處分機關要求開立裁決書，進而由原處分機關依道路交
      通管理處罰條例第四十三條第三項、第四項之規定，對汽車駕駛人即異議人為
      裁處，亦有交通部公路總局新竹區監理所桃園監理站於九十三年四月二日，以
      竹監桃字第０九三０００九０七九號函所檢送之桃園縣政府警察局大園分局九
      十三年三月十一日園警分交字第０九三四００五七八四號函一份、交通部公路
      總局新竹區監理所桃園監理站桃監裁罰字第裁五二－Ｄ一Ａ九七四九一一號違
      反道路交通管理事件裁決書影本二份在卷可佐。
    (二)異議人於本院調查時雖辯稱：當天伊沒有競駛行為，伊開車載伊朋友曾信嘉要
      到觀音鄉找朋友，伊本來行駛外側車道，伊的左右各有一部車很快速的通過，
      後來又有六、七台車開到伊前後及左右，將伊的車包住，後來後方有警察過來
      ，他們六、七台車就加速逃走，當時伊還在後面，警察還是慢慢開，後來伊就
      下交流道，在下交流道的地方就有警察在那邊攔檢，就將伊車攔下來，叫伊行
      照及駕照拿出來，伊車要下交流道的時候，在路旁就已經有八、九台車停在那
      邊，所以伊想說將車停得比較前面；剛開始伊是在外側車道，後面有四、五台
      超過去，後面的車跟伊跟得很近，後來警車來的時候，在伊前方的三、四台車
      靠到路邊去將大燈關掉，下匝道那邊也有停壹排車子，伊想說往前開，用七、
      八十公里的速度開就好，伊往前開後，警員就將伊的車攔下來，叫伊將行照及
      駕照給他看云云。惟查，異議人於前揭時、地駕駛車牌號碼八Ｎ－三八三五號
      自用小客車，因與多輛汽車共同在道路上競駛，經當時在該路段執行防飆勤務
      之桃園縣政府警察大園分局警員發現，攔檢當場舉發等事實，業據證人即取締
      員警黃昌達於本院調查時證稱：「是我們分局規劃執行的，在台六六線，有派
      便車在那邊埋伏，無線電通報有九部車在那邊飆車，我是在台六六線與台十五
      線埋伏，我是在那邊將異議人的車攔下來的。（法官問：當時異議人在你攔下
      他簽單的時候，異議人有無說他飆車？）他當場有說他沒有飆車，但我們是透
      過無線電通報知道有九部車在台六六線飆車，台六六線與台十五縣是Ｔ字型路
      口，因台十五縣有部分尚未通車，發現有飆車的話，我們會有警方在後面跟蹤
      ，中間設有巡邏車，以防止他們有人在中間迴轉或逆向，我們在後段就會有派
      人攔截，本件是在台六六線與台十五線的地方以口袋式的方式將他們全部攔下
      來，異議人這部車就是其中一部‧‧‧那條道路是東西線，當時經常有人飆車
      ，所以每星期六晚上我們都有安排防飆勤務‧‧‧異議人的車是跟另外一部車
      在一起，那部是三菱的雙門跑車。就是我寫的另外一台車。我總共寫三台車號
      ‧‧‧當時異議人說他是要去新竹，他車快沒有油了，他載送證人曾信嘉去新
      竹，不是到觀音‧‧‧當初異議人是在車陣裡面，如果異議人不是在跟其他汽
      車飆車的話，他可以先停旁邊，等車陣過再開。（法官問：當時通報是通報幾
      台車？）九台車。（法官問：異議人的車是在前方其他汽車停下來後多久才到
      ？）一起。還沒有到分岔的時候，他們有先停下來。（法官問：前後沒有時間
      距離？）沒有，因為那裡路燈很亮，他們車子過來車燈也是亮著，在我剛才所
      繪製的前方往東約四、五百公尺左右快車道是壹個下坡路段，當時我們看到異
      議人一起過來‧‧‧（法官問：異議人的車是九台車最後一台到的嗎？）異議
      人不是最後一台車到的，三菱車還在異議人車的後面。」等語，且證人即當日
      負責蒐證之桃園縣警察局大園分局刑事組小隊長張招松於本院九十三年六月七
      日調查時亦到庭證稱：「我們是負責蒐證，本件是事先規劃好的，有一部警車
      跟在車群的後方做通報，我們是在中間，接到通報後，我們就跟著車隊走，我
      們的速度也是很快，但還是跟不上他們，後來是由後面尾隨的警車上的警員聯
      絡最前方的警員，在台六六線與台十五線東西的交叉處將車隊圍堵起來。‧‧
      ‧（法官問：從你接到通報一直到你圍捕車隊中間的距離多遠？）將近三公里
      左
      右。（法官問：在這三公里中間你前方的車隊，速度都一直維持比你們快？）
      對。（法官問：每一台都比你們快？）對。有一、二台我們有追到，跟我們平
      行。（法官問：有一、二台有被你們趕上，那一、二台有無飆車？）事實上我
      們警察做的事情就是事實，今天我們追你那麼遠，我們的速度有一佰二十或一
      佰三十公里左右，他們今天被我們追的那麼遠，他們有無飆車應該是可以認定
      。‧‧‧（法官問：當時你在中間你也是警車？）不是，我是私人轎車，是偵
      防車，跟一般的轎車是一樣‧‧‧一開始是警車在後面跟隨沒有錯，但是他們
      發現有競駛的情況就聯絡我們中段的警員，我們駕駛偵防車在他們車隊的後方
      ，警車一樣是在他們後方，但是警車不閃燈了，就是讓他們以為警察沒有繼續
      追了。」等語，可見本件異議人係經證人黃昌達、張昭松等警員在執行防飆勤
      務時所舉發。而取締員警黃昌達、張招松為現場目睹之人，且為交通執法人員
      ，雖無測速儀器，惟依其專業判斷，目測車速與實際車速相差應不甚遠，則異
      議人於當日深夜之凌晨一時四十分許，與其餘車輛高速行駛於上開路段，且多
      部車輛以相同高速，相互緊跟，足認渠等係相互緊追競速行駛之危險駕駛行為
      ，至異議人雖辯稱渠不認識其他車輛之駕駛人云云，然共同危險駕駛之車輛駕
      駛人是否互相認識，顯與其等是否會共同在道路上危險駕駛並無必然關聯，異
      議人執此否認與他車共同危險駕駛，亦無可採。
　　(三)至異議人雖一再辯稱：伊沒有競駛行為，伊開車載伊朋友曾信嘉要到觀音鄉找
      朋友云云，證人曾信嘉於本院九十三年四月二十六日調查時，亦證稱當天搭乘
      異議人所駕駛之前揭自小客車係要前往觀音鄉找朋友云云。然查，異議人上開
      違規行為業據證人黃昌達、張招松到庭證述明確，已如前述，且異議人如係欲
      前往桃園縣觀音鄉找其友人，其在台六十六線終點即應會往右下匝道（因觀音
      鄉在台六十六線的北邊方向），豈會再往台六十六線尾端之往南方向行駛呢？
      而證人黃昌達所證稱異議人當時告訴他稱要去新竹，則與異議人之行車方向相
      符，可見異議人所辯係事後卸責之詞，證人曾信嘉所為證述係迴護異議人之詞
      ，均不足採信。再異議人雖質疑證人黃昌達、張招松證言之真實性，惟查證人
      黃昌達、張招松為依法執行勤務之員警，與異議人毫無怨懟，衡情當無自陷偽
      證罪而構詞誣賴異議人之理，復查無積極證據足以證明證人黃昌達、張招松上
      開證述係屬虛偽，而交通警察掣單舉發違反道路交通管理處罰條例所列之違規
      事實，本質上為行政處分，係公務員基於職務上之權力，依法就特定之具體事
      件所為之具公法上效果之單方面行政行為，基於公務員為公法上行為具有公信
      力之原則，該行政行為當可被推定為真正，其據以依法處分之事實認定亦為正
      確無誤。本此公信原則，乃立法者賦予行政機關制定違反道路交通事件統一裁
      罰標準及處理細則，使執勤警員得當機處分以達其維護交通秩序、安全之行政
      目的。若謂公務員一切行政行為均需預留證據以證其實，則國家行政勢必窒礙
      難行，據此，刑事訴訟法就犯罪證據有關之規定中，與屬行政秩序罰之交通違
      規裁罰本質不合之部分，自不在準用之列。是本件異議人既未就其所主張執勤
      員警之舉發有誤乙節提出相關證據以供調查，本院亦查無任何證據足資證明執
      勤員警有捏造事實違法取締之情事存在，則執勤警員本其維護交通秩序、安全
      職責所為之舉發，自應受到合法、正確之推定，異議人空言否認違規云云，即
      難採信。
五、綜上所述，異議人駕駛車牌號碼八Ｎ－三八三五號自用小客車自小客車而在前揭
    時、地，與其他車輛在道路上高速競駛之事實，應堪認定，異議人空言否認有上
    開違規行為，尚非足採。從而原處分機關依前揭道路交通管理處罰條例第四十三
    條第三項、第四項之規定，處異議人甲○○罰鍰新台幣（下同）三萬元，及吊扣
    車牌號碼：八Ｎ－三八三五號自小客車牌照三個月，固非無見，惟道路交通管理
    處罰條例第四十三條第五項尚規定：「汽車駕駛人有同條第三項之違規行為時，
    並應接受道路交通安全講習‧‧‧」，且同條例第六十七條第二項亦規定：「汽
    車駕駛人，曾依第二十九條第四項、第三十條第三項、第三十三條第二項、第三
    十五條第二項前段、第三項前段、第三十七條第三項、第四十三條、第六十一條
    第一項第三款之規定吊銷駕駛執照者，三年內不得考領駕駛執照。」，此為法律
    之強行規定，原處分機關尚無選擇及決定裁量之空間，異議人係經舉發違規之汽
    車駕駛人兼所有人，自應直接適用上開規定處罰。原處分機關既認異議人有前開
    條例第四十三條第三項之以二輛以上汽車共同在道路上競駛之違規行為，卻疏未
    適用同條第五項規定裁處異議人接受道路交通安全講習，及依同條例第六十七條
    第二項規定裁處吊銷異議人之駕駛執照，並諭知三年內不得考領駕駛執照，自有
    未當。本件異議人空言否認違規而提起異議，雖為無理由，但因原處分既有不當
    ，自應由本院將原處分撤銷，並依道路交通管理處罰條例第四十三條第三項、第
    五項、第六十七條第二項，違反道路交通管理事件統一裁罰標準及處理細則第二
    條所定裁罰標準表之規定，就異議人汽車駕駛人，二輛汽車以上共同在道路上競
    駛之違規行為裁處罰鍰三萬元，並吊銷其駕駛執照，三年內不得考領駕駛執照，
    及應接受道路交通安全講習，就異議人為汽車所有人，處吊扣其所有車牌號碼：
    八Ｎ─三八三五號自小客車牌照三個月，以資適法。至本件異議人原應依道路交
    通管理處罰條例第六十三條第一項第三款之規定加記違規點數三點，但因其業已
    受吊銷駕駛執照處分，依同條第二項之規定即不予記點，附此敘明。
據上論斷，應依道路交通案件處理辦法第二十條前段，道路交通管理處罰條例第四十
三條第三項、第四項、第五項、第六十七條第二項，違反道路交通管理事件統一裁罰
標準及處理細則第二條，裁定如主文。
中      華      民      國    九十三    年      八      月    三十一    日
                                  臺灣桃園地方法院交通法庭
                                      法  官  林春鈴
右正本證明與原本無異。
如不服本裁定，應於裁定送達後五日內向本院提出抗告狀。
                                      書記官  江世亨
中　　　華　　　民　　　國　　九十三　　年　　　八　　　月　　三十一　　日
